【裁判字號】    92,易,1855
【裁判日期】    921224
【裁判案由】    建築法
【裁判全文】
臺灣臺北地方法院刑事判決                        九十二年度易字第一八五五號
    公  訴  人  台灣台北地方法院檢察署檢察官
    被      告  甲○○  男  .
                        國民.
右列被告因建築法案件，經檢察官聲請以簡易判決處刑（九十二年度偵字第二四一三
號），本院認應適用通常訴訟程序，判決如左：
    主  文
甲○○違反規定重建依建築法規定強制拆除之建築物，處罰金新台幣參萬元，如易服
勞役，以銀元參佰元即新臺幣玖佰元折算壹日。
    事  實
一、甲○○於民國（下同）八十五年五月二十三日登記取得台北市中山區○○○路○
    段九十二巷八弄二十一號四樓房屋所有權，繼受該屋樓頂既存之違章建築，而於
    八十五年六月三日經臺北市政府工務局建築管理處查報，並於八十五年八月二十
    九日拆除。惟甲○○違反建築法規定，未經申請許可領得建築執照，即於八十五
    年十月間，擅自在上址四樓頂，以鐵架、鐵皮建造違章建築棚架高二點五公尺，
    面積約四十八平方公尺（此部分追訴權時效已完成，未經起訴）；經臺北市政府
    工務局建築管理處於八十五年十月二十一日第一次查報，並於八十六年七月二十
    六日依建築法規定強制拆除。詎甲○○復於九十一年間違反規定在前述地點重建
    違章建築，經該建築管理處於九十一年十二月二十六日第二次查報認定。
二、案經臺北市政府工務局建築管理處移送臺灣臺北地方法院檢察署檢察官偵查起訴
    。
    理  由
一、右揭事實，業據被告甲○○於偵查及審判中坦承不諱，並有臺北市政府工務局函
    、臺北市政府工務局違建查報案件明細表、臺北市政府工務局建築管理處拆除新
    違章建築結案報告單影本、現場照片在卷可證。被告雖又辯稱：係因房屋漏水，
    始搭蓋違章建築云云，惟查整治房屋漏水之方法多樣，並不得以違反建築法規定
    之手段為之。被告所辯，顯係卸責之詞，不足採信。是被告事證明確，犯行堪以
    認定，應依法論科。
二、核被告所為，係犯建築法第九十五條之罪。爰審酌被告犯罪之動機為防止房屋漏
    水，所搭建違章建物構造為鐵皮、鐵架，形式為遮雨棚架，面積約四十八平方公
    尺，犯罪後坦承犯行等一切情狀，判處如主文所示之刑，並諭知易服勞役之折算
    標準，以資懲儆。
據上論斷，應依刑事訴訟法第四百五十二條、第二百九十九條第一項前段，建築法第
九十五條、刑法第十一條前段、第四十二條第二項，罰金罰鍰提高標準條例第二條，
現行法規所定貨幣單位折算新臺幣條例第二條，判決如主文。
本案經檢察官蔡立文到庭執行職務。
中      華      民      國    九十二    年    十二    月      二十四    日
                                      臺灣臺北地方法院刑事第三庭
                                          審判長法官  林 勤 綱
                                                法官  歐陽漢菁
                                                法官  邱    琦
右正本證明與原本無異
如不服本判決應於送達後十日內向本院提出上訴狀
                                                書記官  林素霜
中      華      民      國    九十二    年    十二    月      二十四    日
附錄本案論罪科刑法條全文
建築法第九十五條
依本法規定強制拆除之建築物，違反規定重建者，處一年以下有期徒刑、拘役或科或
併科新台幣三十萬元以下罰金。


司法院資訊處製作；財團法人民間司法改革基金會備份。
